# 请教陈版，新金融工具准则下，是否要考虑被投资方盈亏情况

提问人：yyp502 时间：2020-05-15 11:33:05
陈版，您好！假如一项非交易性权益投资的投资成本为 300 万元，指定为以公允价值计量且其变动计入其他综合收益的金融工具，该项投资不能获取公允价值（不考虑进行评估），这样就只能将账面投资成本作为公允价值的最佳估计。但投资后，被投资方持续大额亏损，这种情况下投资成本 300 万已不能反映该项投资的实际价值，是否可以把对应的亏损份额当成是公允价值减少，计入其他综合收益？谢谢！
也请各位大咖不吝指教！

回答人：chenyiwei
需要这样处理。但理论上不能将所享有的净资产份额的减少额简单等同于公允价值的降低金额。